HATTON PAUL-ADRIEN

PROFIL

Jeune homme de 25 ans motivé et rigoureux, à la recherche d'une formation dans le domaine du développement web, afin d'obtenir un diplôme reconnu d'état. Pour ensuite obtenir les compétences nécessaires à mon projet professionnel à savoir intégrer une agence de communication spécialisé dans la création de sites web. Passionné par les sites web, je me suis lancé dans l'apprentissage, à titre personnel, d'HTML5 et de CSS3, je souhaite poursuivre cet apprentissage avec une structure qui me proposerai un apprentissage plus poussé et organisé et avoir à la clé de vrai projet à organiser et créer moi-même.

CONTACT

16 rue de Bitche 67000 Strasbourg

Téléphone: 07.81.13.46.41

E-MAIL:

hattonpaularien@gmail.com

LOISIRS

Photo Sport Cinéma Lecture

FORMATION

ECOFAC BUSINESS SCHOOL DE RENNES

2017 - 2018

Première année de BTS communication, apprentissage du marketing, de la PAO, différents projets organisés et suivis. Acquis de compétences en stratégie de communication et stratégie commerciale.

UNIVERSITÉE DU MANS

2015 - 2016

1ère année de LLCE (Langues Littératures Civilisations Étrangères) apprentissage de la culture et des langues anglophones.

LYCÉE MONTESQUIEU DU MANS

2013 - 2015

Obtention du baccalauréat général en littérature, avec option anglais renforcée et littérature anglaise (niveau C1)

PARCOURS PROFESSIONNEL

A.L. BAUR VIGNERON INDÉPENDANT VOEGTLINSHOFFEN

Mars 2020 - Juin 2020

Création d'un site web à titre indépendant pour l'entreprise de vente de vin. Création du site complet avec WIX, design du logo, référencement et mise à jour du site.

BARMAN GROUPE SAS STRASRESTO

Décembre 2019 - Août 2020

Barman dans plusieurs bars du groupe, responsable des réservations clients, gestion du stock et commande des marchandises. Entretien du bar et préparation des boissons chaudes et froides.

INTÉRIM SOFAME LE MANS

2018 - 2019

Manutention, montage de mobilier industrielle suivie avec le bureau d'étude, emballage et gestion de l'expédition des commandes.

COMPÉTENCES

- Indépendant
- Adaptabilité
- Bonne capacité de communication
- Anglais: Niveau C1
- Logiciels: Lightroom, Photoshop, Wordpress, Suite Office